<?xml version="1.0" encoding="UTF-8" standalone="yes"?>
<Wordlist>
    <Paradigm pdgId="1215074" lemma="аграшы+ць" tag="VIPNX">
        <Variant id="a" pravapis="A2008" lemma="аграшы+ць" type="nonstandard">
            <Slounik name="piskunou2012" idx="5673">{b}аграшы´ць{/b}* {i}зак.{/i}, аграшу´, -рэ´шыць і аграшу´, -шы´ць, -шыце´ /// v12{sup}3{/sup} C/#v12{sup}1{/sup} B/</Slounik>
            <Form tag="0">аграшы+ць</Form>
            <Form tag="F1S">аграшу+</Form>
            <Form tag="F2S">агрэ+шыш</Form>
            <Form tag="F3S">агрэ+шыць</Form>
            <Form tag="F1P">агрэ+шым</Form>
            <Form tag="F2P">агрэ+шыце</Form>
            <Form tag="F3P">агрэ+шаць</Form>
            <Form tag="PMS">аграшы+ў</Form>
            <Form tag="PFS">аграшы+ла</Form>
            <Form tag="PNS">аграшы+ла</Form>
            <Form tag="PXP">аграшы+лі</Form>
            <Form tag="I2S">аграшы+</Form>
            <Form tag="I2P">аграшы+це</Form>
            <Form tag="PG">аграшы+ўшы</Form>
        </Variant>
    </Paradigm>
    <Paradigm pdgId="1215936" lemma="асерабры+ць" tag="VTPNX">
        <Variant id="a" pravapis="A2008" lemma="асерабры+ць" type="nonstandard">
            <Slounik name="piskunou2012" idx="17190">{b}асерабры´ць{/b} {i}зак.{/i}, асерабру´, асярэ´брыць {i}і{/i} асерабру´, -ры´ць, -рыце´ /// v12{sup}3{/sup} C/#v12{sup}1{/sup} B/</Slounik>
            <Form tag="0">асерабры+ць</Form>
            <Form tag="F1S">асерабру+</Form>
            <Form tag="F2S">асярэ+брыш</Form>
            <Form tag="F3S">асярэ+брыць</Form>
            <Form tag="F1P">асярэ+брым</Form>
            <Form tag="F2P">асярэ+брыце</Form>
            <Form tag="F3P">асярэ+браць</Form>
            <Form tag="PMS">асерабры+ў</Form>
            <Form tag="PFS">асерабры+ла</Form>
            <Form tag="PNS">асерабры+ла</Form>
            <Form tag="PXP">асерабры+лі</Form>
            <Form tag="I2S">асерабры+</Form>
            <Form tag="I2P">асерабры+це</Form>
            <Form tag="PG">асерабры+ўшы</Form>
        </Variant>
    </Paradigm>
    <Paradigm pdgId="1222294" lemma="недавяршы+ць" tag="VTPNX">
        <Variant id="a" pravapis="A2008" lemma="недавяршы+ць" type="nonstandard">
            <Slounik name="piskunou2012" idx="111333">{b}недавяршы´ць{/b} {i}зак.{/i}, недавяршу´, -ве´ршыць {i}і{/i} недавяршу´, -вяршы´ць, -вершыце´ /// v12{sup}3{/sup} C/#v12{sup}1{/sup} B/</Slounik>
            <Form tag="0">недавяршы+ць</Form>
            <Form tag="F1S">недавяршу+</Form>
            <Form tag="F2S">недаве+ршыш</Form>
            <Form tag="F3S">недаве+ршыць</Form>
            <Form tag="F1P">недаве+ршым</Form>
            <Form tag="F2P">недаве+ршыце</Form>
            <Form tag="F3P">недаве+ршаць</Form>
            <Form tag="PMS">недавяршы+ў</Form>
            <Form tag="PFS">недавяршы+ла</Form>
            <Form tag="PNS">недавяршы+ла</Form>
            <Form tag="PXP">недавяршы+лі</Form>
            <Form tag="I2S">недавяршы+</Form>
            <Form tag="I2P">недавяршы+це</Form>
            <Form tag="PG">недавяршы+ўшы</Form>
        </Variant>
    </Paradigm>
    <Paradigm pdgId="1222770" lemma="павяршы+ць" tag="VTPNX" meaning="закончыць, завяршыць што-небудзь">
        <Variant id="a" pravapis="A2008" lemma="павяршы+ць" type="nonstandard">
            <Slounik name="piskunou2012" idx="121047">{b}павяршы´ць{/b}* {i}зак.{/i}, павяршу´, -ве´ршыць {i}і{/i} павяршу´, -вяршы´ць, -вершыце´ /// v12{sup}3{/sup} C/#v12{sup}1{/sup} B/</Slounik>
            <Form tag="0">павяршы+ць</Form>
            <Form tag="F1S">павяршу+</Form>
            <Form tag="F2S">паве+ршыш</Form>
            <Form tag="F3S">паве+ршыць</Form>
            <Form tag="F1P">паве+ршым</Form>
            <Form tag="F2P">паве+ршыце</Form>
            <Form tag="F3P">паве+ршаць</Form>
            <Form tag="PMS">павяршы+ў</Form>
            <Form tag="PFS">павяршы+ла</Form>
            <Form tag="PNS">павяршы+ла</Form>
            <Form tag="PXP">павяршы+лі</Form>
            <Form tag="I2S">павяршы+</Form>
            <Form tag="I2P">павяршы+це</Form>
            <Form tag="PG">павяршы+ўшы</Form>
        </Variant>
    </Paradigm>
    <Paradigm pdgId="1222824" lemma="паграшы+цца" tag="VIPRX">
        <Variant id="a" pravapis="A2008" lemma="паграшы+цца" type="nonstandard">
            <Slounik name="piskunou2012" idx="121482">{b}паграшы´цца{/b} {i}зак.{/i}, паграшу´ся, -рэ´шыцца {i}і{/i} паграшу´ся, -шы´цца, -шыце´ся /// v12{sup}3{/sup} C/#v12{sup}1{/sup} B</Slounik>
            <Form tag="0">паграшы+цца</Form>
            <Form tag="F1S">паграшу+ся</Form>
            <Form tag="F2S">пагрэ+шышся</Form>
            <Form tag="F3S">пагрэ+шыцца</Form>
            <Form tag="F1P">пагрэ+шымся</Form>
            <Form tag="F2P">пагрэ+шыцеся</Form>
            <Form tag="F3P">пагрэ+шацца</Form>
            <Form tag="PMS">паграшы+ўся</Form>
            <Form tag="PFS">паграшы+лася</Form>
            <Form tag="PNS">паграшы+лася</Form>
            <Form tag="PXP">паграшы+ліся</Form>
            <Form tag="I2S">паграшы+ся</Form>
            <Form tag="I2P">паграшы+цеся</Form>
            <Form tag="PG">паграшы+ўшыся</Form>
        </Variant>
    </Paradigm>
</Wordlist>
